臺灣新北地方法院刑事判決　
111年度訴字第100號
公  訴  人  臺灣新北地方檢察署檢察官
被      告  徐瑋辰





指定辯護人  本院公設辯護人張哲誠  
上列被告因違反毒品危害防制條例案件，經檢察官提起公訴（11
0年度偵字第31434號），本院判決如下：
    主  文
徐瑋辰販賣第三級毒品未遂，處有期徒刑壹年拾壹月。
扣案如附表編號1-3所示之毒品及附表編號5所示之行動電話壹支
，均沒收之。
    事  實
一、徐瑋辰明知4-甲基甲基卡西酮及硝甲西泮（硝甲氮平）係毒
    品危害防制條例第2 條第2項第3款所規定之第三級毒品，不
    得非法販賣，竟意圖營利，基於販賣第三級毒品之犯意，於
    民國110年7月28日10時40分許，以不詳方法連結網際網路，
    登入通訊軟體微信（即Wechat），以暱稱「華佗（24H營業
    中）」名義張貼「飲料（圖示）暢銷玩很大 歡迎私訊來電
    」之暗示販賣第三級毒品訊息，吸引欲購毒者與之聯繫，伺
    機販賣第三級毒品牟利，適新北市政府警察局新莊分局員警
    於110年7月28日18時許，執行網路巡邏勤務時發現上開訊息
    ，旋將徐瑋辰加入好友名單，並與徐瑋辰聯繫詢價，佯裝欲
    向徐瑋辰購買毒品，其後雙方議定由徐瑋辰以新臺幣（下同
    ）4,000 元之價格，出售含第三級毒品4-甲基甲基卡西酮及
    硝甲西泮成分之毒品咖啡包10包（買10送1包）予佯裝為買
    家之員警，並約定同日在位於新北市○○區○○○路00巷0號前交
    易，之後徐瑋辰再與不知情之凌敏禎（所涉違反毒品危害防
    制條例罪嫌，另由檢察官為不起訴處分）一同至上開地點與
    佯裝為買家之員警進行交易，嗣徐瑋辰於110年7月28日22時
    15分許，在上開地點將如附表編號1所示毒品交付員警之際
    ，旋遭員警當場逮捕而未遂，並扣得如附表編號1-3所示毒
    品及如附表編號4-6之行動電話3支等物。
二、案經新北市政府警察局新莊分局報告臺灣新北地方檢察署檢
    察官偵查起訴。
    理  由
壹、程序事項
一、關於證據能力之意見：
（一）按被告以外之人於審判外之言詞或書面陳述，除法律有規
      定者外，不得作為證據，刑事訴訟法第159條第1項固有明
      文。惟被告以外之人於審判外之陳述，經當事人於審判程
      序同意作為證據，法院審酌該言詞陳述或書面陳述作成時
      之情況，認為適當者，亦得為證據；當事人、代理人或辯
      護人於法院調查證據時，知有上開刑事訴訟法第159條第1
      項不得為證據之情形，而未於言詞辯論終結前聲明異議者
      ，視為有前項之同意，刑事訴訟法第159條之5亦有明文。
      查本判決下列引用之被告徐瑋辰以外之人於審判外之書面
      陳述，雖屬傳聞證據，惟因檢察官、被告、辯護人於本院
      準備程序同意該等證據之證據能力（見院卷第79頁），且
      迄言詞辯論終結時亦未聲明異議（見院卷第175頁），本
      院審酌各該證據作成之情況，核無非法取證或證明力明顯
      偏低之瑕疵，以之作為證據，應屬適當，依前揭法條規定
      ，認均有證據能力。
（二）次按刑事訴訟法第159條至第159條之5有關傳聞法則（即
      傳聞證據原則上無證據能力）之規定，乃對於被告以外之
      人於審判外之言詞或書面陳述之供述證據所為之規範；至
      非供述證據之書證、物證則無傳聞法則規定之適用，如該
      非供述證據非出於違法取得，並已依法踐行調查程序，即
      不能謂其無證據能力。查本判決下列所引用之非供述證據
      ，並無證據證明係出於違法取得之情形，復經本院依法踐
      行調查程序，自均有證據能力。
貳、實體事項：
一、認定犯罪事實所憑之證據及理由：
    上揭犯罪事實，業據被告於警詢、偵訊、本院準備程序及審
    理時均坦承不諱，並經證人即另案被告凌敏禛於警詢及偵訊
    中之供述、證人即警員李宜庭於偵訊中證述明確（見偵卷第
    11-16、54-56、65頁）；復有新北市政府警察局新莊分局丹
    鳳派出所警員李宜庭於 110年7月29日出具之職務報告、搜
    索扣押筆錄、扣押物目錄表、對話譯文及蒐證照片（含現場
    查獲照片、扣案毒品照片、被告與喬裝毒品買家警員之對話
    截圖照片等）各1份、內政部警政署刑事警察局110年10月27
    日刑鑑字第1100098882號鑑定書1份（見偵卷第17、22-32、
    70頁）附卷可資佐證，以及扣案如附表所示之物可查，足徵
    被告之任意性自白與事實相符，可以採信。本案事證明確，
    被告上揭犯行堪以認定，應依法論科。
二、論罪之法律適用：
（一）罪名：　　　
    1.核被告所為，係犯毒品危害防制條例第4條第6項、第3項
      之販賣第三級毒品未遂罪。
　  2.被告意圖販賣而持有附表編號1所示第三級毒品而同時意
      圖販賣持有附表編號2、3所示第三級毒品之低度行為，應
      為販賣附表編號1所示第三級毒品之高度行為所吸收，不
      另論罪。
（二）刑之加重及減輕事由：
    1.被告就其所犯上開販賣第三級毒品未遂犯行，於偵查及審
      理中均已自白犯罪，業如前述，爰依毒品危害防制條例第
      17條第2項規定減輕其刑。
    2.被告已著手於販賣第三級毒品犯罪行為之實行而不遂，為
      未遂犯，爰依刑法第25條第2 項規定，按既遂犯之刑減輕
      其刑，並依法遞減之。
　　3.累犯不予加重
　　　被告前因傷害案件，經臺灣新北地方法院以109年度審簡
      字第422號判決判處有期徒刑3月確定，於109年12月1日易
      科罰金執行完畢，有臺灣高等法院被告前案紀錄表存卷可
      查（見院卷第14-15頁）。被告受有期徒刑執行完畢後，5
      年以內故意再犯上開有期徒刑之罪，為累犯；依司法院釋
      字第775號解釋所示，為避免發生罪刑不相當之情形，法
      院就該個案依該解釋意旨，裁量是否加重最低本刑；考量
      被告構成累犯之犯罪紀錄，與本案罪名、犯罪類型、罪質
      完全不同，如適用刑法第47條第1項累犯加重之規定，容
      有罪刑不相當之情事，故不依刑法第47條第1項規定加重
      其刑，併此敘明。
三、量刑部分：
    爰以行為人之責任為基礎，審酌被告無視於國家防制毒品危
    害之禁令，竟意圖營利販賣第三級毒品而未遂，危及國民健
    康及社會秩序，應予以非難，兼衡其有前科，素行非佳，有
    臺灣高等法院被告前案紀錄表1份可參（見院卷第13-20頁）
    ，另審酌被告自陳：五專肄業，現從事駕駛白牌車工作，月
    收入約4萬至5萬元不等，未婚無子女，不需扶養任何人等語
    （見院卷第87頁）之智識程度、家庭、生活、經濟等狀況，
    並斟酌被告本案犯罪之動機、目的、手段、犯罪後始終坦承
    犯行之態度等一切情狀，量處如主文所示之刑。
四、沒收部分：
（一）扣案如附表編號1-3之咖啡包共計27包，均分別檢出含有
      第三級毒品4-甲基甲基卡西酮或混有硝甲西泮成分，為違
      禁物，亦或屬被告於本案所販賣之第三級毒品，此經被告
      供陳明確（見偵卷第76頁），不問屬於犯罪行為人與否，
      依刑法第38條第1項規定沒收之。
（二）扣案之如附表編號5行動電話1支，係被告用以聯繫買家、
      而供本案販賣第三級毒品犯行所用之物，業據被告供述在
      卷（見院卷第81頁），為供犯罪所用之物，不問屬於犯罪
      行為人與否，應依毒品危害防制條例第19條第1項之規定
      宣告沒收。
（三）至附表編號4之行動電話1支為被告作為與家人聯絡之用，
      尚非用來傳送交易毒品訊息，附表編號6之行動電話1支為
      另案被告凌敏禎所使用，此有被告供陳明確以及扣押物品
      目錄表可佐（見偵卷第24、56頁、院卷第81頁），故前開
      手機2支均非供被告犯罪所用之物，爰不為沒收之宣告，
      併此敘明。
據上論斷，應依刑事訴訟法第299條第1項前段，判決如主文。
本案經檢察官鄭朝光提起公訴，檢察官張啟聰到庭執行職務。
中　　華　　民　　國　　111 　年　　12　　月　　6 　　日
                  刑事第八庭  審判長法  官  楊仲農
　　　　　　　　　    
　　　　　　　　　                  法  官  黃秀敏
　　　　　　　　　　　　　　　　　　
　　　　　　　　　　　　　　　　　　法  官  謝茵絜     
上列正本證明與原本無異。
如不服本判決，應於判決送達後20日內敘明上訴理由，向本院提
出上訴狀 (應附繕本) ，上訴於臺灣高等法院。其未敘述上訴理
由者，應於上訴期間屆滿後20日內向本院補提理由書「切勿逕送
上級法院」。
                                    書記官  王昱平
中　　華　　民　　國　　111 　年　　12　　月　　8 　　日
附錄本案所犯法條全文 
毒品危害防制條例第4條
製造、運輸、販賣第一級毒品者，處死刑或無期徒刑；處無期徒
刑者，得併科新臺幣 3 千萬元以下罰金。
製造、運輸、販賣第二級毒品者，處無期徒刑或 10 年以上有期
徒刑，得併科新臺幣 1 千 5 百萬元以下罰金。
製造、運輸、販賣第三級毒品者，處 7 年以上有期徒刑，得併
科新臺幣 1 千萬元以下罰金。
製造、運輸、販賣第四級毒品者，處 5 年以上 12 年以下有期
徒刑，得併科新臺幣 5 百萬元以下罰金。
製造、運輸、販賣專供製造或施用毒品之器具者，處 1 年以上
7 年以下有期徒刑，得併科新臺幣 1 百 50 萬元以下罰金。
前五項之未遂犯罰之。
附表
編號 扣案物名稱及數量 鑑定結果 鑑定書 1 毒品咖啡包（玩很大圖示，白色包裝）11包（編號：A1-A11） 一、驗前總毛重（A1-A11、B1-B13）：160.75公克（包裝總重約22.08公克） 二、驗前總淨重：138.67公克（抽取編號A8鑑驗，淨重5.5公克，取1.34公克鑑驗用罄，驗餘淨重4.25公克） 三、驗餘總淨重：137.33公克 四、結果：檢出第三級毒品”4-曱基甲基卡西酮”(4-methylmethcathinone、4-MMC、Mephedrone)成分。 內政部警政署刑事警察局110年10月27日刑鑑字第1100098882號鑑定書(見偵卷第70頁) 2 毒品咖啡包（玩很大圖示，白色包裝）13包（編號：B1-B13）   3 毒品咖啡包（惡魔圖示，彩色包裝）3包（編號：C1-C3）  一、驗前毛重（C1）：7.59公克（包裝重約1.27公克） 二、驗前淨重：6.32公克（取1.58公克鑑驗用罄） 三、驗餘淨重：4.74公克 四、結果：檢出第三級毒品”4-曱基甲基卡西酮”(4-methylmethcathinone、4-MMC、Mephedrone)成分。    一、驗前總毛重（C2-C3）：13.66公克（包裝總重約1.96公克） 二、驗前總淨重：11.70公克（抽取編號C2鑑驗，淨重5.86公克，取1.64公克鑑驗用罄，驗餘淨重4.22公克） 三、總驗餘淨重：10.06公克 四、結果：檢出第三級毒品”4-曱基甲基卡西酮”(4-methylmethcathinone、4-MMC、Mephedrone)及微量第三級毒品”硝甲西泮(硝甲氮平)”(Nimetazepam)等成分。    （C1至C3總驗餘淨重14.8公克）  4 IPHOME12 PRO藍色手機1支（內含SIM卡0000000000號） 無。 無。 5 IPHOME11 PRO黑色手機1支 無。 無。 6 IPHOME12香檳金手機1支（內含SIM卡0000000000號） 無。 無。